臺灣桃園地方法院交通事件裁定　　　　 100年度交聲字第24號
原處分機關　交通部公路總局新竹區監理所桃園監理站
異　議　人　羅志清
上列異議人因違反道路交通管理處罰條例案件，對於交通部公路
總局新竹區監理所桃園監理站於民國100 年1 月4 日所為之處分
（原處分案號：桃監裁字第裁52-DB0000000號），聲明異議，本
院裁定如下：
    主    文
異議駁回。
    理    由
一、原處分意旨略以：本件異議人即受處分人羅志清所有之車牌
    號碼DTW-357 號輕型機車，於99年11月18日下午2 時49分許
    ，在桃園縣桃園市○○街12巷21之4 號前之禁止臨時停車處
    （紅線處）停車，經桃園縣政府警察局交通隊員警舉發「在
    禁止臨時停車處停車（紅線）」之違規，異議人於舉發通知
    單上所載應到案日期前陳述意見，經原處分機關調查後，仍
    認異議人確有前述違規行為，爰依道路交通管理處罰條例第
    56條第1 項第1 款規定，處罰鍰新臺幣（下同）600 元等語
    。
二、異議意旨略以：該處為自家門口不應標繪紅線，里長曾向劃
    線單位申請塗銷，均不見相關單位前來處理，難道要天天將
    機車扛上樓；員警在舉發通知單僅書寫「中寧街12巷」，此
    種不清不楚之舉發與事實不符；再者，伊將機車停放在自宅
    樓梯走道內，停車位置離紅線有一段距離，機車之後車輪並
    未壓到紅線，並無任何違規可言。為此，不服原處分，而聲
    明異議等語。
三、按駕駛人駕駛汽車，應遵守道路交通標誌、標線、號誌之指
    示，並服從交通指揮人員之指揮；又禁止臨時停車線，用以
    指示禁止臨時停車路段，本標線為紅色實線，設於路側，禁
    止時間原則為全日24小時，道路交通安全規則第90條、道路
    交通標誌標線號誌設置規則第149 條第1 項第1 款第5 目、
    第169 條分別訂有明文。再禁止臨時停車處所不得停車，在
    禁止臨時停車處所停車者，處600 元以上1,200 元以下罰鍰
    ，道路交通安全規則第112 條第1 項第1 款、道路交通管理
    處罰條例第56條第1 項第1 款分別定有明文。
四、經查：異議人羅志清所有之前揭機車，確實於前述時、地停
    放於劃設紅實線處所（機車之後車輪並未壓到紅實線，此部
    分詳下述），為警製單舉發之事實，為異議人所不否認，並
    有卷附採證照片、桃園縣政府警察局舉發違反道路交通管理
    事件通知單可稽（見本院卷第20頁、第15頁），應甚明確，
    而堪認定。異議人固以前詞置辯，然：
  (一)依卷附之舉發照片可知，桃園縣桃園市○○街12巷21之4 號
    前路面上標繪有紅實線，可認係用以預告及管制汽車駕駛人
    注意該路段24小時禁止停車之一般處分，以維護該路段之交
    通安全及行車順暢，在此等路面劃設有禁止臨時停車線（即
    紅實線）之路段，不論在禁止臨時停車線（即紅實線）之內
    側或外側，均一致禁止臨時停車，與機車停放之位置是否「
    壓」在禁止臨時停車線（即紅實線）上無關，異議人考領有
    合法之駕駛執照，當知其意，是其辯陳機車並未壓到紅線、
    在自家樓梯停車並無違規等語，當非可採。
  (二)又所謂行政處分，係指行政機關就公法上具體事件所為之決
    定或其他公權力措施而對外直接發生法律效果之單方行政行
    為。若前項決定或措施之相對人雖非特定，而依一般性特徵
    可得確定其範圍者，為一般處分，適用有關行政處分之規定
    ，行政程序法第92條第1 項、第2 項可資參照。而交通標誌
    、標線、號誌之設置目的，在於提供車輛駕駛人及行人有關
    道路路況之警告、禁制、指示等資訊，以便利行旅及促進交
    通安全，有無設置之必要，如何設置，設置何種標誌以及在
    何處設置，屬主管機關職權內依法裁量之範圍；此一涉及特
    定地點、多數人及長期時間之交通管制行為，揆諸前揭法條
    意旨，當屬一般處分甚明。此既屬一般處分，依行政程序法
    第100 條第2 項、第110 條第2 項之規定，一般處分之送達
    得以公告為之，除公告另訂不同日期者外，自公告日起發生
    效力。就禁止臨時停車之禁制標線而言，主管機關之「劃設
    行為」，即屬一種「公告」措施，故具規制作用之禁制標誌
    於對外劃設完成時，即發生效力，人民即有遵守主管機關所
    設之停車時間、位置、方式、車種等規定之義務，尚不得任
    意違反。否則，將使停車次序紊亂，危及道路秩序及用路人
    之權益，嚴重者甚至有產生交通安全危害之虞。若人民對禁
    制標線之行政處分如有不服，得循序提起訴願及撤銷訴訟尋
    求救濟；人民於法定救濟期間經過後，亦得直接以新事實（
    新的交通狀態及法規規定）依行政程序法第128 條向主管機
    關請求撤銷或廢止（塗除）處分，如經否准，得循序提起訴
    願及課予義務訴訟以求救濟。準此，異議人若對舉發現場劃
    設禁制標線之一般處分有所疑義或不服，允宜依據前揭法律
    救濟途徑辦理，尚無執此主張免罰之依據，是其前揭辯解顯
    係誤會，並無理由。
  (三)再依卷內之舉發通知單「違規地點」欄雖僅標明：「桃園市
    ○○街12巷」，並未進一步載明詳細之違規地點，然此欄位
    之記載無非在於確認違規之地點，再綜合舉發通知單其他記
    載（車號、違規時間等）據以特定違規事實，本件舉發員警
    除製單舉發外，另拍攝違規照片，已可確定違規之地點，並
    無記載不明確無法特定違規事實之情事，更難認有何重大明
    顯瑕疵，或內容有不能、違反公序良俗之情，且異議人向原
    處分機關申訴時，業已對舉發之實體內容為抗辯，並據以描
    繪現場圖（參本院卷第21頁、第22頁），不論對其實體或程
    序之權利均不生任何影響，是此辯解亦有誤解。
  (四)從而，異議人前揭聲明異議意旨，尚難採信，本件違規事證
    明確，原處分機關援引首揭規定，依法裁處罰鍰600 元，核
    無不當。本件異議為無理由，應予駁回。
五、據上論斷，應依道路交通事件處理辦法第18條，裁定如主文
    。
中    華    民    國   100    年    4     月    11    日
                    交通法庭  法  官    陳德池
以上正本證明與原本無異。
如不服本裁定，應於裁定送達後5 日內向本院提出抗告狀。
                              書記官  李玉華
中    華    民    國   100    年    4     月    11    日